臺灣苗栗地方法院民事裁定
111年度監宣字第34號
聲  請  人  財團法人伊甸社會福利基金會新竹分事務所

法定代理人  羅紀琼  
相  對  人  林江進  



關  係  人  曾桂釵律師
上列聲請人聲請為相對人選任特別代理人事件，本院裁定如下：
    主  文
一、選任曾桂釵律師於林江進（男、民國00年00月00日生、身分
    證統一編號：Z000000000號）辦理監護宣告事件，為林江進
    之特別代理人。
二、程序費用壹仟元由相對人負擔。
    理  由
一、本件聲請人聲請意旨略稱：相對人林江進為重度身心障礙者
    ，由新竹市政府受理安置，並委由聲請人辦理相對人一切照
    顧事宜，相對人之身心狀況已達監護宣告程度，惟其已成年
    ，無法定代理人可為其聲請監護宣告，聲請人為照護相對人
    之社會福利機構，屬利害關係人，經聲請人為相對人向財團
    法人法律扶助基金會苗栗分會申請監護宣告事件之扶助獲准
    ，並經該會指派曾桂釵律師擔任相對人向法院聲請監護或輔
    助宣告事件之非訟代理人，爰依法聲請選任曾桂釵律師為相
    對人之特別代理人等語。
二、按無訴訟能力人有為訴訟之必要，而無法定代理人或法定代
    理人不能行代理權者，其親屬或利害關係人，得聲請受訴法
    院之審判長，選任特別代理人；民事訴訟法有關當事人能力
    、訴訟能力及共同訴訟之規定，於非訟事件關係人準用之；
    家事非訟事件，除法律別有規定外，準用非訟事件法之規定
    ，民事訴訟法第51條第2 項、非訟事件法第11條、家事事件
    法第97條分別定有明文。
三、經查，聲請人之前揭主張，有中華民國身心障礙證明、財團
    法人法律扶助基金會苗栗分會扶助律師接案通知書暨案件辦
    理情形回報單、曾桂釵律師之家事陳報狀、相對人親屬系統
    表暨戶籍資料查詢結果等在卷可證，另經本院職權調取本院
    111年監宣字第32號即相對人監護宣告案件卷宗核閱屬實。
    本院審酌相對人因領有重度身心障礙證明，堪認相對人為上
    開監護宣告事件之聲請時非訟能力有所欠缺，顯不能獨立以
    法律行為負擔義務，參以相對人之個人戶籍資料、親等關聯
    查詢結果等，無配偶及子女，父母、祖父母均已死亡，兄弟
    姊妹於前開監護宣告案件中具狀無不同表示，希望由新竹市
    政府全權處理相對人事宜，聲請人為照護相對人之社會福利
    機構，屬利害關係人，故聲請人聲請為相對人選任特別代理
    人自屬有據。又本院考量曾桂釵律師為社團法人苗栗律師公
    會會員，具法律相關專業，客觀上並無利害衝突之虞，本院
    認選任曾桂釵律師為相對人之特別代理人，尚屬適當，爰裁
    定如主文所示。
四、依家事事件法第164條第2項，裁定如主文。
中　　華　　民　　國　　111 　年　　5 　　月　　3   　日
               家事法庭  法　　　官  李太正
以上正本係照原本作成。
如對本裁定抗告，須於裁定送達後10日之不變期間內，向本院提
出抗告狀，並繳納抗告費新臺幣1,000元。
中　　華　　民　　國　　111 　年　　5 　　月　　3 　　日
                         書　記　官　陳明芳